【裁判字號】    98,簡上,46
【裁判日期】    980401
【裁判案由】    清償借款
【裁判全文】
臺灣臺中地方法院民事判決    98年度簡上字第46號
上  訴  人  乙○○
訴訟代理人  丁○○律師
複代理人    丙○○
被上訴人    甲○○
                        26號3樓
上列當事人間請求清償借款事件，上訴人對於中華民國97年12月
26日本院臺中簡易庭97年度中簡字第4291號第一審判決提起上訴
，本院於98年3月18日言詞辯論終結，判決如下：
    主    文
上訴駁回。
第二審訴訟費用由上訴人負擔。
    事實及理由
一、本件上訴人主張：被上訴人於民國95年7月10日向伊借款新
    臺幣（下同）15萬元，伊自三信商業銀行帳戶提領同額存款
    ，轉存入被上訴人在該行北屯分行之帳戶，詎被上訴人拒不
    清償借款。縱認兩造間無借貸關係存在，伊亦得請求返還不
    當得利。求為命被上訴人給付伊15萬元及自95年7月11日起
    至清償日止，按年息百分之5計付利息之判決。
二、被上訴人則以：伊原在上訴人之夫林正明於臺中市所開設之
    「羊名四海」餐廳擔任會計，嗣林正明至彰化縣芬園鄉開設
    雅方食品廠有限公司（下稱雅方公司），力邀伊前往該公司
    工作，上訴人並同意補助伊15萬元，供伊購車使用。兩造間
    並無借貸關係，亦不成立不當得利等語，資為抗辯。
三、上訴人於95年7月10日交付被上訴人15萬元，被上訴人以該
    款購置自小客車一輛，並於同年月至林正明開設之雅方公司
    任職總經理特別助理等情，為兩造所不爭，自屬真實。上訴
    人主張：伊係將該款借與被上訴人云云，為被上訴人所否認
    ，上訴人對於兩造間有成立借貸關係之合意，不能舉證證明
    ，自不足採。上訴人雖稱：被上訴人取得系爭15萬元，無法
    律上原因，構成不當得利云云。惟查上訴人係自行將該款存
    入被上訴人之銀行帳戶，供被上訴人購車使用，被上訴人並
    於95年7月間至雅方公司任職，於其任職期間，上訴人或雅
    方公司均未自被上訴人之薪資中扣還該款，有薪資卡可稽，
    並為上訴人所不爭。果上訴人交付該款，係基於借貸關係，
    或無任何法律上原因，何以未於上開期間對被上訴人主張，
    殊與事理有違。被上訴人辯稱：系爭款項係因上訴人邀其至
    雅方公司任職，而給予購車補助等語，與事實相符，堪信真
    實。從而，上訴人請求被上訴人給付伊15萬元本息，難認正
    當，不應准許。原審為其敗訴之判決，核無不合。上訴論旨
    ，求予廢棄，非有理由。
四、據上論結，本件上訴為無理由。依民事訴訟法第436條之1第
    3項、第449條第1項、第78條，判決如主文。
中    華    民    國    98    年    4     月    1     日
                  民事第六庭    審判長法  官  李彥文
                                      法  官  許石慶
                                      法  官  曹宗鼎
以上為正本係照原本作成。
本件不得上訴。
中    華    民    國    98    年     4    月     6     日
                                      書記官  李秋瓊


司法院資訊處製作；財團法人民間司法改革基金會備份。
